# 关于无形资产

提问人：胖胖虎 时间：2012-01-18 12:43:04
有一家公司在本年购入一财务软件，款项已支付一部分，尚处在试用状态，已入无形资产，企业以处在试用状态为由不予摊销，请教各位大虾的意见是？

回答人：chenyiwei
是否与软件商明确约定了试用期，如果试用期内达不到规定绩效则退货并可获得全额退款，并且根据目前情况看退货的可能性较大？
如果是上述这种情况，则可暂不摊销（但也不应确认一项无形资产）。其他情况应按合同约定的价款全额确认为一项无形资产并摊销，对未付的款项应确认为一项负债。

提问人：zhuwenzhong 时间：2013-05-28 09:49:49
回复 zjl1934 的帖子
如暂不计入无形资产，那应该放在那里

回答人：chenyiwei
其他非流动资产。